ACORDAO-COMPLETO-2377650

ACÓRDÃO DE RELAÇÃO

ACÓRDÃO DE RELAÇÃO 11698/2019 ATA 37/2019 - PRIMEIRA CÂMARA

Acórdão 11698/2019-TCU-Primeira Câmara
	VISTOS e relacionados estes autos de tomada de contas especial (TCE) instaurada pelo então Ministério da Integração Nacional (MI) em face do Sr. Jorge Monteiro Pontes, ex-prefeito do município de Santa Cruz de Cabrália/BA, em razão da omissão no dever de prestar contas dos recursos repassados no âmbito do Termo de Compromisso 72/2014, que tinha por objeto a aquisição de água mineral, no bojo de ações de socorro, assistência às vítimas e restabelecimento de serviços essenciais em virtude de calamidade pública por ocorrência de chuvas intensas na região, com vigência entre 22/4/2014 e 21/4/2015;
	Considerando que foi repassado à comuna a monta de R$ 77.896,80 (peça 2, p. 59 e 120) , na data de 16/5/2014, sendo que o prazo fatal para prestação de contas era de 20/6/2015 (peça 2, p. 52) ;
	Considerando que a transferência ocorreu após quarenta dias do evento calamitoso (chuvas em 6/4/2014 – peça 2, p. 5) ;
	Considerando que houve tratativas do ex-prefeito junto à concedente para dar outra destinação aos recursos (peça 2, p. 80-81) – o que foi indeferido pelo MI (peça 2, p. 82-83) ;
	Considerando que o responsável comprovou a devolução de recursos à Secretaria Nacional de Defesa Civil, em 14/7/2015, no total de R$ 84.207,79 (peça 22) 
	Considerando as relatadas dificuldades de ordem prática para que se efetuasse a restituição dos valores (peça 19) em momento anterior, tendo sido realizada 25 dias após o fim do prazo limite para apresentação das contas;
	Considerando a baixa monta da diferença entre o valor restituído aos cofres públicos e aquele que seria devido, segundo cálculos da unidade técnica (peça 24 – R$ 1.555,88 – em 29/6/2018) ;
	Considerando, a despeito da proposta instrutória (peças 25-27) , a análise do Parquet especial (peça 28) e a proposta pelo acolhimento das justificativas apresentadas pelo responsável, no sentido de que o julgamento pela irregularidade das contas seria medida de rigor excessivo;
	Os Ministros do Tribunal de Contas da União, reunidos em Sessão de 1ª Câmara, quanto ao processo a seguir relacionado, com fundamento nos arts. 15, inciso I, alínea “p”, 143, inciso I, alínea “b”, 234 e 235, todos do Regimento Interno, ACORDAM, por unanimidade, em acatar as alegações de defesa ofertadas pelo Sr. Jorge Monteiro Pontes, julgar as presentes contas regulares com ressalva, nos termos dos arts. 16, inciso II, e 18, da Lei 8.443/1992, dando-lhe quitação.
1. Processo TC-Processo 032.945/2016-7 (TOMADA DE CONTAS ESPECIAL) 
	1.1. Responsável: Jorge Monteiro Pontes (XXX.003.705-XX) 
	1.2. Órgão/Entidade: Prefeitura Municipal de Santa Cruz Cabrália - BA
	1.3. Relator: Ministro-Substituto Augusto Sherman Cavalcanti
	1.4. Representante do Ministério Público: Procuradora-Geral Cristina Machado da Costa e Silva
	1.5. Unidade Técnica: Secretaria de Controle Externo de Tomada de Contas Especial (SecexTCE) .
	1.6. Representação legal: não há.

Primeira Câmara

Jorge Monteiro Pontes (XXX.003.705-XX)

AUGUSTO SHERMAN

não há.

TOMADA DE CONTAS ESPECIAL (TCE)

Secretaria de Controle Externo de Tomada de Contas Especial (SecexTCE).